臺灣高雄地方法院刑事判決　　　　　　 96年度簡上字第402號
上　訴　人
即　被　告　乙○○
上列上訴人因違反毒品危害防制條例案件，不服本院高雄簡易庭
96年度簡字第1300號中華民國96年3 月22日第一審簡易判決（聲
請簡易判決處刑案號：96年度毒偵字第1322號），提起上訴，本
院判決如下：
    主  文
原判決撤銷。
乙○○施用第一級毒品，處有期徒刑陸月，如易科罰金，以新臺
幣壹仟元折算壹日，減為有期徒刑參月，如易科罰金，以新臺幣
壹仟元折算壹日。
    事  實
一、乙○○前於民國93年間因施用毒品案件，經本院以93年度毒
    聲字第2780號裁定令入勒戒處所觀察、勒戒後，認無繼續施
    用毒品傾向，甫於94年3 月30日執行完畢釋放，並由臺灣高
    雄地方法院檢察署檢察官於94年3 月29日以94年度毒偵緝字
    第133 號為不起訴處分確定。詎仍不知悔改，明知海洛因係
    毒品危害防制條例第2 條第2 項第1 款所明定之第一級毒品
    ，不得持有及施用，竟基於施用第一級毒品海洛因之犯意，
    於96年10月16日8 時40分採尿回溯24小時內某時，在高雄縣
    、市內某不詳地點，以不詳方式，施用第一級毒品海洛因1
    次。嗣因乙○○為列管毒品人口，為警於95年10月16日8 時
    30分許在高雄縣林園鄉○○村○○路31號前通知乙○○至高
    雄縣政府警察局鳳山分局中芸派出所採尿送驗，經檢驗結果
    呈海洛因代謝物嗎啡陽性反應，始悉上情。
二、案經高雄縣政府警察局林園分局報請臺灣高雄地方法院檢察
    署檢察官偵查起訴。
    理  由
一、訊據上訴人即被告乙○○矢口否認有何施用第一級毒品海洛
    因之犯行，辯稱：我已經沒有施用毒品，不知為何會驗出陽
    性反應云云。
二、經查：
  (一)被告於上揭時地為警查獲後，於95年10月16日8 時40分許經
    警採尿送驗結果，呈嗎啡陽性反應，此有長榮大學96年1 月
    2 日確認報告、列管毒品人口尿液檢體採集送驗紀錄表各1
    份在卷可稽。
  (二)上揭長榮大學確認報告載明係以GC／MS（即氣相層析質譜儀
    分析法）方法作為確認檢驗之方式，而該方法之原理係檢品
    經氣化後，通過層析管分離純化，再將純化後之成分循序送
    入質譜儀做個別鑑定。因質譜儀所測定之圖譜，在化學上被
    公認具有指紋特性，故可據以完全判定該檢品係為何種化合
    物。職是，台北榮民總醫院即認為「若以氣相層析質譜儀（
    GC／MS）作藥物及其代謝產物之定性及定量分析，幾乎不會
    有偽陽性反應產生」，此經該院83年4 月7 日以83北總內字
    第3059號函示明確。
  (三)又依據Clarke's Isolation and identification of Drugs
    第2 版記述：施用海洛因24小時內，約有施用劑量之百分之
    八十經由尿液排出，其主要代謝物為嗎啡共軛物Morphine-3
    -glucuronide（M-3-G） ，百分之五至七為嗎啡等語，業經
    行政院衛生署管制藥品管理局93年12月2 日以管檢字第0930
    011566號函釋明確。
  (四)依上開說明，足認被告為警查獲並採取尿液前回溯24小時內
    之某時，確有施用第一級毒品海洛因之犯行，堪予認定。其
    空言否認上揭犯行，自難採信。
  (五)又被告前於93年間因施用毒品案件，經本院以93年度毒聲字
    第2780號裁定令入勒戒處所觀察、勒戒後，認無繼續施用毒
    品傾向，甫於94年3 月30日執行完畢釋放，並由臺灣高雄地
    方法院檢察署檢察官於94年3 月29日以94年度毒偵緝字第
    133 號為不起訴處分確定，有本院院內索引卡紀錄表報表、
    臺灣高等法院被告前案紀錄表各1 份存卷可參。其於觀察、
    勒戒執行完畢後5 年內，再犯本件施用毒品之事證明確，其
    犯行堪以認定。
三、核被告乙○○所為，係犯毒品危害防制條例第10條第1 項之
    施用第一級毒品罪。被告施用毒品前之持有毒品行為，本應
    以持有毒品罪論，惟持有後進而施用，其持有之低度行為應
    被施用之高度行為所吸收，故不再另論其持有毒品罪。原審
    論罪科刑，固非無見，然查被告犯罪行為時間，在96年4 月
    24日以前，依中華民國96年罪犯減刑條例之規定，應予減刑
    ，原判決未及減刑，尚有未洽，被告提起上訴，雖無理由，
    惟原判決既有可議，仍應由本院撤銷改判。爰審酌被告經觀
    察、勒戒執行完畢後，仍不知戒惕，再次施用，無視於毒品
    對於自身健康之戕害及國家對於杜絕毒品犯罪之禁令，再次
    施用毒品，惡性非輕，然念及坦承犯行及所犯為自戕行為等
    一切情狀，仍量處如主文所示之刑，並諭知易科罰金之折算
    標準，以資懲儆。又查被告犯罪行為時間，在96年4 月24日
    以前，依前開減刑條例第2 條第1 項第3 款規定，應減其宣
    告刑二分之一如主文所示，並再諭知易科罰金之折算標準。
據上論斷，應依刑事訴訟法第455 條之1 第1 項、第3 項、第
369 條、第364 條、第299 條第1 項前段，中華民國96年罪犯減
刑條例第2 條第1 項第3 款、第7 條、第9 條，毒品危害防制條
例第10條第1 項，刑法第11條前段、第41條第1 項前段，判決如
主文。
本案經檢察官甲○○到庭執行職務。
中　　華　　民　　國　　96　　年　　7 　　月　　24　　日
                  鳳山刑事第一庭審判長法　官  黃三友
                                      法  官  林永村
                                      法  官  林芳華
以上正本證明與原本無異。
不得上訴。
中　　華　　民　　國　　96　　年　　7 　　月　　24　　日
                                      書記官  黃靖媛
附錄本案論罪科刑法條
毒品危害防制條例第10條第1項
施用第一級毒品者，處 6 月以上 5 年以下有期徒刑。
